臺灣士林地方法院刑事判決　　　　　　100年度審訴字第151號
　　公　訴　人　臺灣士林地方法院檢察署檢察官
　　被　　　告　張國桓
上列被告因違反毒品危害防制條例案件，經檢察官提起公訴（10
0 年度毒偵字第111 號），被告於準備程序中就被訴事實為有罪
之陳述，本院合議庭裁定由受命法官獨任改依簡式審判程序審理
，並判決如下：
    主  文
張國桓施用第一級毒品，累犯，處有期徒刑玖月。
扣案之第一級毒品海洛因壹小包（原淨重零點零陸捌公克，驗餘
淨重零點零陸陸公克）沒收銷燬之；扣案之注射針筒壹支沒收。
    事  實
一、張國桓前於民國（下同）93年間，因施用第一級毒品案件，
    經臺灣宜蘭地方法院以93年度毒聲字第115 號裁定送觀察、
    勒戒後，認無繼續施用毒品之傾向，於93年5 月20日執行完
    畢釋放出所，並經臺灣宜蘭地方法院檢察署檢察官以93年度
    毒偵字第200 號為不起訴處分確定。復於94年、97年間，因
    施用第一級毒品案件，分別經臺灣宜蘭地方法院以94年度訴
    字第399 號、97年度訴字第551 號判決各處有期徒刑7 月、
    7 月確定，分別於95年6 月30日、98年9 月4 日縮刑期滿執
    行完畢（於本件構成累犯）。詎其猶不知悔改，復基於施用
    第一級毒品海洛因之犯意，於99年12月23日下午1 時30分許
    ，在臺北市○○○路附近公園內，以將海洛因加水混合置於
    注射針筒內注射之方式，施用第一級毒品海洛因1 次。迨翌
    （24）日凌晨3 時許，在臺北市大同區市○○道與承德路口
    ，因形跡可疑，為警攔檢盤查，當場查獲張國桓所有前開施
    用毒品所剩之第一級毒品海洛因1 小包（原淨重0.068 公克
    ，驗餘淨重0.066 公克）及已使用過注射針筒1 支，始查悉
    上情。
二、案經臺北市政府警察局大同分局報請臺灣士林地方法院檢察
    署檢察官偵查起訴。
    理  由
一、本件被告張國桓所犯非死刑、無期徒刑、最輕本刑為3 年以
    上有期徒刑之罪，或高等法院管轄第一審之案件，被告於本
    院準備程序進行中，就被訴事實為有罪之陳述，經告以簡式
    審判程序之旨，並聽取檢察官、被告之意見後，本院合議庭
    裁定由受命法官獨任進行簡式審判程序，是本件之證據調查
    ，依刑事訴訟法第273 條之2 規定，不受同法第159 條第1
    項、第161 條之2 、第161 條之3 、第163 條之1 及第164
    條至第170 條規定之限制，合先敘明。
二、上揭犯罪事實，業據被告張國桓於本院準備程序期日及審理
    中坦承不諱，且被告為警所採集之尿液經送請台灣尖端先進
    生技醫藥股份有限公司以酵素免疫分析法（EIA ）初步檢驗
    及氣相層析質譜儀法（GC/MS ）確認檢驗之檢驗結果，呈嗎
    啡陽性反應，此有該公司出具之100 年1 月7 日濫用藥物檢
    驗報告（尿液檢體編號：043586）及臺北市政府警察局偵辦
    毒品案件尿液檢體委驗單各1 紙附卷可稽，復有扣案之第一
    級毒品海洛因1 小包（原淨重0.068 公克，驗餘淨重0.066
    公克）及注射針筒1 支可資佐證，足認被告上開任意性自白
    與事實相符，堪予採信。本件事證明確，被告犯行洵堪認定
    ，應依法論科。
三、查海洛因為毒品危害防制條例第2 條第2 項第1 款所稱之第
    一級毒品。核被告張國桓所為，係犯毒品危害防制條例第10
    條第1 項之施用第一級毒品罪。被告持有第一級毒品海洛因
    進而施用，其持有毒品之行為為施用毒品之當然手段，不另
    論以持有毒品罪。又被告有上開事實欄所載前科執行情形，
    此有臺灣高等法院被告前案紀錄表1 份附卷可佐，其於前案
    有期徒刑執行完畢後，5 年以內故意再犯有期徒刑以上之本
    罪，應依刑法第47條第1 項之規定論以累犯，並加重其刑。
    爰審酌被告前已因施用毒品案件，經法院裁定送觀察、勒戒
    ，猶不能斷絕毒癮而一再施用，顯見其自制力薄弱，惟其施
    用毒品僅屬自殘行為，對於他人之法益尚無直接之侵害，及
    其犯後已知坦承犯行，態度尚稱良好等一切情狀，量處如主
    文所示之刑，以資懲儆。
四、扣案之白色粉末1 小包（原淨重0.068 公克，驗餘淨重0.06
    6 公克），經鑑驗結果檢出海洛因成分，此有交通部民用航
    空局航空醫務中心100 年1 月6 日航藥鑑字第1000027 號毒
    品鑑定書1 紙存卷可證，既為查獲之第一級毒品，不問屬於
    被告與否，應依毒品危害防制條例第18條第1 項前段之規定
    諭知沒收銷燬之。另扣案之注射針筒1 支，則係被告所有供
    本件施用第一級毒品所用之物，業據被告於本院審理中供承
    明確，乃依刑法第38條第1 項第2 款、第3 項之規定宣告沒
    收。
據上論斷，應依刑事訴訟法第273 條之1 第1 項、第299 條第1
項前段，毒品危害防制條例第10條第1 項、第18條第1 項前段，
刑法第11條、第47條第1 項、第38條第1 項第2 款、第3 項，判
決如主文。
本案經檢察官葉乃瑋到庭執行職務。
中    華    民    國   100    年    3     月    31    日
                  刑事第一庭法  官  李育仁
以上正本與原本無異。
如不服本判決應於收受送達後10日內向本院提出上訴書狀，並應
敘述具體理由；其未敘述上訴理由者，應於上訴期間屆滿後20日
內向本院補提理由書（均須按他造當事人之人數附繕）「切勿逕
送上級法院」。
                            書記官  張竣閔
中    華    民    國   100    年    3     月    31    日
附錄本判決論罪科刑法條依據：
毒品危害防制條例第10條第1 項
施用第一級毒品者，處6 月以上5 年以下有期徒刑。